臺灣臺北地方法院刑事判決　　　　　　 94年度簡上字第204號
被　　　告
即上訴人　　乙○○
　　　　　　　　　　（另案在台灣台北分監執行中）
上列上訴人因違反著作權法案件，不服本院簡易庭於中華民國94
年 9月28日以94年度簡字第2120號所為之第一審刑事簡易判決（
檢察官聲請簡易判決處刑案號：94年度偵緝字第1283號），提起
上訴，本院管轄之第二審合議庭判決如下：
    主  文
原判決撤銷。
乙○○連續意圖營利而以移轉所有權之方法散布著作之光碟重製
物而侵害他人之著作財產權，處有期徒刑伍月，如易科罰金以
佰元折算壹日。扣案如附表所示之盜版光碟壹仟陸佰捌拾捌片均
沒收。
    事  實
一、乙○○係「三Ｃ黑白賣店」（址設臺北市中正區市○○道○
    段一ＯＯ號地下一樓美食一區五號）之負責人，明知「駭客
    時空」、「小英的故事」、「拉斯維加斯魔術秀」、「萬里
    尋母」與「為愛而生」之ＶＣＤ、及ＤＶＤ光碟等視聽著作
    ，均係齊威國際多媒體股份有限公司（下稱齊威公司）享有
    臺灣地區著作財產權專屬授權之視聽著作，竟基於意圖營利
    而以移轉所有權之方法散布他人著作之概括犯意，未經上揭
    著作權人之同意或授權，先於九十三年一月十日，在臺北縣
    汐止市○○路○段一四一號前山坡空地，以總價新臺幣（下
    同）三千元之代價，向真實姓名年籍不詳之郭姓成年男子，
    販入未經合法授權所擅自重製之上開視聽著作ＶＣＤ、ＤＶ
    Ｄ光碟後，旋自彼時起在上揭店內，公然陳列上開盜版視聽
    著作，以每片五十元、五片二百元之價格，出售上開盜版之
    視聽著作予不特定顧客牟利。嗣於九十三年二月十日下午五
    時四十五分許，為警持搜索票至上址搜索，當場扣得如附表
    所示之盜版光碟一千六百八十八片，始知上情。
二、案經被害人齊威公司訴由臺北市政府警察局中山分局報請臺
    灣臺北地方法院檢察署檢察官聲請簡易判決處刑。
    理  由
一、上揭事實業據被告於本院審理中坦承不諱（見本院九十四年
    十一月三日審判筆錄），並經告訴代理人甲○○於警詢、偵
    查中指述甚詳（見九十三年度偵字卷第五四二一號卷，下簡
    稱偵一卷第十三至十四頁、九十四年度偵緝字第一二八三號
    偵查卷，下簡稱偵二卷第五五頁），且有現場相片二七幀、
    及行政院新聞局錄影節目審查合格證明書、專屬授權書附卷
    可稽（參見偵一卷第十五至十九頁、二五至六二頁、七七至
    八五頁），復有扣案如附表所示之盜版光碟一千六百八十八
    片可資佐證，足徵被告前揭任意性之自白應與事實相符。本
    件事證明確，被告犯行堪以認定。
二、查著作權法第九十一條之一之規定，業於九十三年九月一日
    修正公布並施行，而本件被告乙○○意圖營利而以移轉所有
    權之方法散布著作之光碟重製物而侵害他人之著作財產權犯
    行係於九十三年二月十日日完成，是被告乙○○行為後，法
    律已有變更，經比較修正前後規定（按就修正前著作權法第
    九十一條之一第三項、第一項與修正後著作權法第九十一條
    之一第三項、第二項之規定加以比較）之結果，其就法定刑
    部分由修正前規定之「三年以下有期徒刑、拘役，或併科新
    臺幣一百五十萬元以下罰金」提高為修正後規定之「六月以
    上三年以下有期徒刑，得併科新臺幣二十萬元以上二百萬元
    以下罰金」，應認修正前之規定有利於行為人而有應適用最
    有利於行為人法律之情形，是依刑法第二條第一項但書前段
    之規定，自應適用行為時之法律即修正前之著作權法規定加
    以處罰。核被告乙○○所為，應係犯修正前著作權法第九十
    一條之一第三項、第一項之意圖營利而以移轉所有權之方法
    散布著作之光碟重製物而侵害他人之著作財產權罪。公訴人
    未予比較新舊法之適用，容有未洽。被告前後多次犯行，時
    間緊接，所犯構成要件相同之罪名，為連續犯，應論以一罪
    ，並依法加重其刑。原審以被告犯行明確，依刑事訴訟法第
    四百四十九條第一項、第三項、第四百五十條第一項、第四
    百五十四條第二項，修正前著作權法第九十一條之一第一項
    、第三項、第九十八條，刑法第十一條前段、第二條第一項
    但書、第五十六條、第四十一條第一項，罰金罰鍰提高標準
    條例第二條，判處有期徒刑六月，並諭知易科罰金折算標準
    ，固非無見。惟查：被告於原審判決後，已於九十四年十月
    五日與告訴人達成和解，並賠償告訴人新台幣八萬元，告訴
    人亦表明不再追究，有和解書暨悔過保證書、刑事撤回告訴
    狀及統一發票各一份附卷為憑，原審未及審酌被告此一犯後
    態度，自有未洽。從而上訴意旨稱：已與告訴人和解，請求
    從輕量刑乙節，為有理由，故原審判決應由本院撤銷改判。
    爰審酌被告前有妨害風化前科之素行、有台灣高等法等法院
    被告前案紀錄表可參、販賣盜版光碟之數量、犯後坦承犯行
    ，並與告訴人和解，賠償其損害等一切情狀，量處如主文第
    二項所示之刑，並諭知易科罰金之折算標準。另扣案如附表
    所示之盜版光碟共計一千六百八十八片，應均依著作權法第
    九十八條之規定宣告沒收之。
據上論斷，應依刑事訴訟法第四百五十五條之一第一項、第三項
、第三百六十九條第一項前段、第三百六十四條、第二百九十九
條第一項前段，修正前著作權法第九十一條之一第一項、第三項
、第九十八條，刑法第十一條前段、第二條第一項但書、第五十
六條、第四十一條第一項前段，罰金罰鍰提高標準條例第二條，
判決如主文。
中　　華　　民　　國　　94　　年　　11  　月　　15　　日
             　　刑事第十三庭　審判長法  官  朱瑞娟
                                     法  官  陳慧萍
                                     法  官  吳佳薇
上正本證明與原本無異。
如不服本判決，應於判決送達後10日內向本院提出上訴狀（應抄
附繕本）。告訴人或被害人如對於本判決不服者，應具備理由請
求檢察官上訴，其上訴期間之計算係以檢察官收受判決正本之日
期為準。
中　　華　　民　　國　　94　　年　　11　　月　　16　　日
                                     書記官 潘文賢
附表：
編號       光碟名稱                    數   量
 一    「駭客時空」ＤＶＤ            三百九十二片
 二    「駭客時空」ＶＣＤ            一百六十片
 三    「小英的故事」ＤＶＤ          五百八十片
 四    「拉斯維加斯魔術秀」ＤＶＤ    一百十六片
 五    「萬里尋母」ＤＶＤ            三百五十片
 六    「為愛而生」ＤＶＤ            九十片
附錄本案論罪科刑法條全文：
修正前著作權法第91條之1
意圖營利而以移轉所有權之方法散布著作原件或其重製物而侵害
他人之著作財產權者，處三年以下有期徒刑、拘役，或科或併科
新臺幣七十五萬元以下罰金。
非意圖營利而以移轉所有權之方法散布著作原件或其重製物，或
意圖散布而公開陳列或持有而侵害他人之著作財產權者，散布份
數超過五份，或其侵害總額按查獲時獲得合法著作重製物市價計
算，超過新臺幣三萬元者，處二年以下有期徒刑、拘役，或科或
併科新臺幣五十萬元以下罰金。
犯第一項之罪，其重製物為光碟者，處三年以下有期徒刑、拘役
，或併科新臺幣一百五十萬元以下罰金。
犯前項之罪，經供出其物品來源，因而破獲者，得減輕其刑。
